# SEBIL ALAGOZ

Projet : Consultante fonctionnelle ERP

# CONTACT

Dijon (21)

Email: s.alagoz@outlook.fr

Permis B

## **FORMATION**

**O INTEGRATEUR WEB** 

2024

OpenClassRooms

# FORMATION PRATIQUE À

C L'ACHAT

2019 Cegos, Paris (75)

# BTS COMMERCE INTERNATIONAL

2011

Lycée Les Arcades, Dijon (21)

# COMPÉTENCES

### <u>Techniques</u>:

- HTML, CSS, JavaScript, React, Redux, Figma
- Référencement (SEO)
- Outils ERP: Infor M3, SAP S4/Hana
- Git & GitHub, création de procédures, gestion de projets

#### Fonctionnelles:

- Analyse des besoins utilisateurs
- Formation des utilisateurs, création de supports
- Conception et mise en œuvre des processus P2P
- Gestion de la relation fournisseurs, appels d'offres

## LANGUES

- Français
- Anglais
- Turc

## **PROFIL**

Avec 15 ans d'expérience professionnelle, j'ai débuté ma carrière d'acheteuse en 2015, où j'ai développé mes compétences de manière autodidacte.

Passionnée par l'apprentissage continu, je me suis récemment lancée dans le développement web pour allier créativité et logique.

Je suis toujours prête à relever de nouveaux défis et à explorer des opportunités de collaboration.

# **EXPÉRIENCES PROFESSIONNELLES**

### O ACHETEUR HORS PRODUCTION

SIBELCO FRANCE (92) - Août 2016 à Février2024 Exploitation de carrières Sables, cailloux, granulats

- Participation au déploiement des ERP Infor M3 et SAP S/4Hana et amélioration continue des processus achats sur 2 entités juridiques avec le cabinet Deloitte.
- Création et amélioration des supports de formation (Acheteur et requester) selon les spécificités de l'ERP suivi d'une formation des utilisateurs.
- Mise en place de phases de tests avec scénarios, analyse des besoins utilisateurs
- Achats services professionnels de 18 sites en France (IT, sustainability, RH, terrassement, communication, gestion flotte auto...) avec lancement d'appels d'offres et sélection fournisseurs
- Suivi du processus achats avec les responsables de site et les fournisseurs
- Centralisation des contrats France sur la plateforme Zycus (MRO, services, IFRS16, etc...)
- Suivi des reportings, KPI's

#### **ASSISTANTE ACHATS IT - CAPGEMINI (92)**

CAPGEMINI (92) - Mai 2015 à Janvier 2016 Technologies de l'information et de la communication

- Gestion des achats IT : Hardware, Software, services
- Sélection/Evaluation des fournisseurs
- Traitement des litiges, des factures
- Collaboration avec les fournisseurs
- Formation des assistantes lors de la réorganisation du groupe sur l'ERP interne Agresso

#### **O AUTRES EXPÉRIENCES**

2010 à 2015

- Opératrice de production + management d'équipe FM Logistics (Services logistiques)
- Assistante commerciale Brevidex (Mobilier de bureau)
- Assistante import/export parker Hannifin (Stage)
- Employée polvalente Hotel Carline (Emploi saisonnier)
- Commerciale Pick Up Viatges (Stage en Espagne)